【裁判字號】    99,訴,367
【裁判日期】    990331
【裁判案由】    清償債務
【裁判全文】
臺灣桃園地方法院民事判決               99年度訴字第367號
原      告  永豐商業銀行股份有限公司
法定代理人  甲○○
訴訟代理人  丙○○
被      告  乙○○
上列當事人間請求清償債務事件，本院於民國99年3 月22日言詞
辯論終結，判決如下：
    主  文
被告應給付原告新臺幣壹佰捌拾陸萬零壹佰壹拾壹元暨如附表所
示之利息及違約金。
訴訟費用由被告負擔。
    事  實  及  理  由
甲、原告起訴主張，訴外人邱清釗前於民國93年3 月17日、94年
    1 月27日邀同被告為連帶保證人，向原告（原台北國際商業
    銀行股份有限公司，於95年11月13日合併奉准更名為永豐商
    業銀行股份有限公司）分別借得新臺幣（下同）158 萬元、
    21萬元、52萬元3 筆款項，並簽立借據3 份，約定借款期限
    各至113 年3 月17日、101 年1 月27日、114 年1 月27日，
    期間應按月平均攤還本息，利息各按年息1.785%、7.27% 、
    7.27% 計算，若任一宗債務不依約清償或攤還本金時，全部
    債務視為到期，並就其逾期在6 個月以內部分，按上開利率
    10﹪，逾期超過6 個月以上部分，按上開利率20﹪加付違約
    金。而訴外人邱清釗及被告自98年11月17日起即未依約履行
    債務迄今，依上開借據第3 條之約定，訴外人邱清釗及被告
    已喪失期限利益，債務全部到期。原告自得請求被告負保證
    責任而一次清償上開借款本金餘額1,860,111 元及如附表所
    示之約定利息與違約金。為此，爰依上開借據之法律關係，
    提起本件訴訟等語。並為訴之聲明：如主文所示。
乙、被告則以：被告只有保證訴外人邱清釗房屋貸款之債務部分
    ，後2 筆借款被告以為訴外人邱清釗只是要換單子，不知道
    要再借錢，且訴外人邱清釗亦未向被告說要再借錢，被告始
    會簽名在後2 筆借款之借據上等語，資為抗辯。並為答辯聲
    明：駁回原告之訴。
丙、得心證之理由：
一、經查，原告就其所主張之上開事實，業據提出與所述相符之
    借據及還款明細各3 紙為證（均為影本，見本院卷第12頁至
    第17頁）。被告雖以上開情詞置辯，然按當事人主張有利於
    己之事實者，就其事實有舉證之責任，民事訴訟法第277 條
    前段定有明文。本件被告既已簽名在上開借據上而為訴外人
    邱清釗債務之連帶保證人，其與原告間之契約即屬成立，被
    告自應對原告負保證給付之責任。而被告就其所辯之事實，
    並未能舉出任何證以實其說，自難採信。況被告所辯即使屬
    實，上開借據之法律關係亦未經撤銷或有無效之事由，故仍
    無礙於本件原告請求成立之認定結果。
二、從而，原告依上開借據所約定之消費借貸及連帶保證之法律
    關係，請求被告應給付原告1,860,111 元及如附表所示之利
    息及違約金，為有理由，應予准許。
據上論結，本件原告之訴為有理由，依民事訴訟法第78條，判決
如主文。
中    華    民    國    99    年    3     月    31    日
              民事第二庭    法  官  張震武
以上正本係照原本作成
如對本判決上訴，須於判決送達後20日內向本院提出上訴狀
中    華    民    國    99    年    3     月    31    日
                            書記官  顏伯儒
附表：（均為新臺幣）
┌──┬──────┬────────┬────┬────────┬─────────────┐
│編號│計息本金    │計算利息期間    │週年利率│計算違約金期間  │計算違約金之方式          │
├──┼──────┼────────┼────┼────────┼─────────────┤
│1.  │1,319,808元 │自民國98年11月17│1.785%  │自民國98年12月17│逾期在6 個月以內者依左列利│
│    │            │日起至清償日止  │        │日起至清償日止  │率之10% ；逾期超過6 個月之│
│    │            │                │        │                │部分依左列利率20% 計算。  │
├──┼──────┼────────┼────┼────────┼─────────────┤
│2.  │79,432元    │同上            │7.27%   │同上            │同上                      │
├──┼──────┼────────┼────┼────────┼─────────────┤
│3.  │460,871元   │同上            │7.27%   │同上            │同上                      │
└──┴──────┴────────┴────┴────────┴─────────────┘

司法院資訊處製作；財團法人民間司法改革基金會備份。
